臺灣臺北地方法院刑事判決　　　　　　 96年度交易字第215號
公　訴　人　臺灣臺北地方法院檢察署檢察官
被　　　告　甲○○
上列被告因過失傷害案件，經檢察官提起公訴（九十六年度偵字
第一二四五號），本院判決如下：
    主  文
甲○○因過失傷害人，處有期徒刑貳月，如易科罰金，以新臺幣
壹仟元折算壹日，減為有期徒刑壹月，如易科罰金，以新臺幣壹
仟元折算壹日。
    事  實
一、甲○○於民國九十五年十月十三日二十三時四十五分許，騎
    乘車號ＢＡＭ—八一八號重型機車，沿臺北市○○區○○路
    由南往北方向行駛，行經同路段二四七號前，本應注意設於
    道路中之雙黃實線係用以分隔對向車道，並雙向禁止超車、
    跨越或迴轉，且轉彎車應讓直行車先行，且轉彎前應注意周
    遭其他車輛動態，依當時情形並無不能注意之情事，竟疏於
    注意及此，貿然於該處設有雙黃實線之路段左轉，適有乙○
    ○騎乘車號ＣＴＡ—一七０號重型機車，同向行駛於甲○○
    之左後方，因閃避不及而與甲○○騎乘之機車發生碰撞，而
    人車倒地，致受有腦震盪、頭部開放性傷口、肩及上臂挫傷
    等傷害。嗣甲○○於警員到場處理時，當場承認為肇事人，
    自首而接受裁判。
二、案經乙○○訴由臺北市政府警察局中山分局報告臺灣臺北地
    方法院檢察署檢察官偵查起訴。
    理  由
一、訊據被告甲○○否認犯行，辯稱：當時係直行，遭告訴人自
    後方追撞，本案係告訴人之過失所致，其並無過失云云。經
    查：
  (一)上開犯罪事實，業據告訴人乙○○於警詢指稱：我當時駕駛
    機車從南往北的方向直行，行駛到吉林路二四七號前時，甲
    ○○駕駛機車忽然左轉撞到我…等語（偵卷第六頁）。被告
    於臺北市政府警察局中山分局警員詢問時，亦陳稱：肇事前
    我駕車由吉林路南往北到路口時要左轉二九六號前送檳榔，
    此時我車左側一部重機車ＣＴＡ—一七０由左側直行，對方
    右前車頭碰撞我車左側車身肇事等語，有臺北市政府警察局
    中山分局交通分隊交通事故談話紀錄表在卷可憑（偵卷第十
    九頁），互核大致相符。被告於警詢、偵、審中否認有違規
    左轉情事，已非可採。
  (二)另參以本案雙方車損情形，被告上開機車係左側車身刮地痕
    、左方向燈破裂、車牌變形；告訴人上開機車係右車頭撞痕
    、左側車身刮地痕等情，有交通事故補充資料表在卷可按（
    偵卷第十八頁），而本案事發後現場情形，告訴人之機車係
    逆向左倒置於對向車道，其刮地痕起點係在南往北方向車道
    雙黃實線東側臨雙黃線實處等情，亦有道路交通事故現場圖
    、現場照片附卷可按（偵卷第十五、二五、二六、二九頁）
    ，足見告訴人係右車頭撞擊被告左側車尾，撞擊後向左倒地
    ，並向左前方（西北方向）滑行至對向車道。此等情節，亦
    與告訴人所指：係被告機車貿然左轉撞倒伊等情，互核一致
    。
  (三)此外，並有道路交通事故補充資料表在卷可憑（偵卷第二一
    、二二頁）。綜上事證，堪認本案案發當時，告訴人騎乘機
    車行駛於被告左後方，被告於吉林路二四七號前欲左轉至吉
    林路另側，因疏未注意左後方之告訴人車輛，貿然向左行駛
    ，致與告訴人發生碰撞。被告轉彎前並未注意其他車輛動態
    ，且疏未禮讓直行車先行等情，堪予認定。
  (四)次查，本件事發當時，天候晴，夜間有照明，路面係乾燥且
    無缺陷之柏油路面，道路無障礙物，視距良好等情，有道路
    交通事故調查報告表(一)在卷可稽（偵卷第二一頁），可見依
    當時情形並無不能注意之情事，被告竟疏未注意，其有過失
    自明。
  (五)而告訴人因本件車禍，致受有腦震盪、頭部開放性傷口、肩
    及上臂挫傷之傷害，有馬偕紀念醫院乙種診斷證明書在卷可
    憑（偵卷第十二頁），被告之過失行為致告訴人受傷，且有
    相當因果關係，亦甚明確。
  (六)綜上，本案事證明確，被告所辯並非可採，犯行可以認定。
二、核被告所為，係犯刑法第二百八十四條第一項前段之過失傷
    害罪。本案係報案人或勤務中心轉來資料未報明肇事人姓名
    ，處理人員前往現場處理時，肇事人在場，並當場承認為肇
    事人等情，有臺北市○○○○○道路交通事故肇事人自首情
    形記錄表在卷可憑，堪認被告係於犯罪未覺前，自首而接受
    裁判，應依刑法第六十二條規定，減輕其刑。爰審酌被告犯
    罪後否認過失之犯罪後態度、造成告訴人傷勢情形，及被告
    所涉過失情節、被告之品行、智識程度等一切情狀，量處如
    主文所示之刑，並諭知易科罰金之折算標準。末查，被告犯
    罪在九十六年四月二十四日以前，且本案查無中華民國九十
    六年罪犯減刑條例所定不予或不得減刑之情形，爰依同條例
    第二條第一項第三款規定，減輕其刑，並依同條例第七條、
    第九條規定，諭知其減得之刑及易科罰金之折算標準。
據上論斷，應依刑事訴訟法第二百九十九條第一項前段、刑法第
二百八十四條第一項前段，第六十二條、第四十一條第一項前段
，中華民國九十六年罪犯減刑條例第二條第一項第三款、第七條
、第九條，刑法施行法第一條之一，判決如主文。
本案經檢察官簡逸薇到庭執行職務
中　　華　　民　　國　九十六　年　　十　　月　 十八 　日
　　　　　　　　　刑事第五庭  審判長法　官　黃程暉
                                    法  官  賴秀蘭
                                    法  官  高偉文
以上正本證明與原本無異。
如不服本判決，應於判決送達後十日內向本院提出上訴狀（應抄
附繕本）。告訴人或被害人如對於本判決不服者，應具備理由請
求檢察官上訴，其上訴期間之計算係以檢察官收受判決正本之日
期為準。
　　　　　　　　　　　　　　　    　書記官　張華瓊
中　　華　　民　　國　九十六　年　　十　　月　 十八 　日
附錄本案論罪科刑法條全文
中華民國刑法第二百八十四條
因過失傷害人者，處六月以下有期徒刑、拘役或五百元以下罰金
，致重傷者，處一年以下有期徒刑、拘役或五百元以下罰金。
從事業務之人，因業務上之過失傷害人者，處一年以下有期徒刑
、拘役或一千元以下罰金，致重傷者，處三年以下有期徒刑、拘
役或二千元以下罰金。
